【裁判字號】    89,上訴,1293
【裁判日期】    891018
【裁判案由】    偽造貨幣
【裁判全文】
臺灣高等法院臺中分院刑事判決                  八十九年度上訴字第一二九三號
    上  訴  人  丙○○
    即  被  告
    指定辯護人  本院公設辯護人  乙○○
右上訴人因偽造貨幣案件，不服台灣南投地方法院八十九年度訴字第一八一號中華民
國八十九年六月十四日第一審判決（起訴案號：台灣南投地方法院檢察署八十九年度
偵字第一三九六號），提起上訴，本院判決如左：
      主  文
上訴駁回。
      事  實
一、丙○○前因竊盜罪、非法吸用化學合成麻醉藥品罪，經台灣南投地方法院判處有
    期徒刑六月、五月，同時定執行刑九月，於八十五年十二月二十四日確定；又因
    違反懲治盜匪條例案件罪，經台灣南投地方法院判處有期徒刑七月，於八十六年
    五月二十四日確定。上開三罪，又經台灣南投地方法院定應執行刑有期徒刑一年
    四月確定，於八十六年十一月二十五日假釋付保護管束，並於八十六年十一月二
    十九日保護管束期滿，未經撤銷保護管束視為執行完畢。丙○○明知甲○○（另
    案偵辦中）所持有之新台幣（以下同）千元券十張（編號BR777499AY、
    CS432999JU 、DM609468CY、KW984578BR、CM238777FV、EL499000AW各一張、編
    號CL615333HU 、EK052138CU各二張），均係偽造之通用紙幣，竟於八十九年四
    月四日晚上，在南投縣南投市○○路二十八巷三號其住處附近，意圖供行使之用
    ，而自甲○○處收受而予收集。嗣於八十九年四月七日十二時十分左右，在南投
    縣南投市○○路四一一號旁為警查獲，並扣得上開十張偽鈔。
二、案經南投縣警察局南投分局報請臺灣南投地方法院檢察署檢察官偵查起訴。
    理      由
一、訊之上訴人即被告丙○○（下稱被告），固坦承有於右揭時地，自案外人甲○○
    處，收受前開紙幣十張乙情。但矢口否認犯罪，辯稱：伊係向甲○○借錢，甲○
    ○於晚上將鈔票交付時，因伊當時有吃藥，不知那是偽鈔，係至次日白天才發現
    云云。惟查，被告於八十九年四月十三日經檢察官命被告與證人張煥昇對質後，
    即自白供承：「（那十張偽鈔）是甲○○給我的，是四月四日晚上給我的，在我
    住家附近給我十張偽鈔」「我知是偽鈔，想拿去花，但是不敢花」（偵查卷第四
    一頁反面）等語，核與同案被告張煥昇於檢察官偵查時供稱：「（偽鈔）是甲○
    ○給他的，是丙○○告訴我的。大概在三月底，丙○○在南投市鄉與中興路
    口附近家中告訴我的。他（丙○○）告訴我「『阿裕有拿紙十張給我』，那紙是
    指千元偽鈔。」（丙○○知那是偽鈔？）「知道。」（偵查卷第三十頁反面）等
    語大致相符。雖證人張煥昇證稱，被告係於八十九年三月底，告訴伊，甲○○給
    被告偽鈔，與被告自白之八十九年四月四日晚上自甲○○處取得偽鈔，日期有所
    出入，惟其情節大致相符，且該收受偽鈔之事，是被告個人所親身經歷，其印象
    當較深刻而正確，是被告自甲○○處取得偽鈔之日期，應以被告所供述之日期為
    可採。扣案之十張千元紙幣，經鑑定係屬偽造，有臺灣銀行南投分行八十九年四
    月十四日（八九）銀投出字第一九三七號函可憑（附於偵查卷第四六頁）。被告
    上開自白與事實相符，可據為論罪之證據。被告右揭意圖供行使之用，而收集偽
    造通用紙幣犯行，事證明確，可以認定。其上開所辯，無非圖卸刑責之詞，不足
    採信。又證人甲○○雖證稱，伊並未交付偽造之千元券予被告，惟因涉及其個人
    是否成立偽造通用紙幣罪，難期其為真實之陳述，其證言不能採信，附此敘明。
二、按所謂收集係指收藏蒐集而言，包括收買、收受、受贈、互換等一切收歸自己持
    有支配之一切行為，故核被告丙○○上開所為，係犯刑法第一百九十六條第一項
    之意圖供行使之用而收集偽造幣券罪。被告前因竊盜罪、非法吸用化學合成麻醉
    藥品罪，經台灣南投地方法院判處有期徒刑六月、五月，同時定執行刑九月，於
    八十五年十二月二十四日確定；又因違反懲治盜匪條例案件罪，經台灣南投地方
    法院判處有期徒刑七月，於八十六年五月二十四日確定。上開三罪，又經台灣南
    投地方法院定應執行刑有期徒刑一年四月確定，於八十六年十一月二十五日假釋
    付保護管束，並於八十六年十一月二十九日保護管束期滿，未經撤銷保護管束視
    為執行完畢，此有台灣高等法院被告全國前案紀錄表、臺灣南投地方法院檢察署
    刑案資料查註紀錄表各一份附卷可稽，其於五年內再犯本件有期徒刑以上之本罪
    ，為累犯，應依刑法第四十七條規定加重其刑。原審審酌其犯罪之手段、所生危
    害、犯後態度等一切情狀，依刑法第一百九十六條第一項、第四十七條，罰金罰
    鍰提高標準條例第一條前段，量處被告有期徒刑三年二月；扣案偽造之通用紙幣
    十張，並依刑法第二百條之規定，併予宣告沒收。其認事用法，均無不當，量刑
    亦屬妥適。被告上訴意旨，否認犯罪，空言指摘原審判決不當，為無理由，其上
    訴應予駁回。據上論結，應依刑事訴訟法第三百六十八條，判決如主文。
本案經檢察官吳文忠到庭執行職務。
中      華      民      國    八十九      年      十      月    十八    日
                              臺灣高等法院臺中分院刑事第九庭
                                    審判長法  官  胡  森  田
                                          法  官  康  應  龍
                                          法  官  趙  春  碧
右正本證明與原本無異。
如不服本判決應於收受送達後十日內向本院提出上訴書狀，其未敘述上訴之理由者並
得於提起上訴後十日內向本院補提理由書（均須按他造當事人之人數附繕本）。
                                          書記官  廖  來  信
中      華      民      國    八十九      年      十      月    二十    日
                                                                        Ｋ


司法院資訊處製作；財團法人民間司法改革基金會備份。
